【裁判字號】    98,簡上,27
【裁判日期】    980615
【裁判案由】    侵占
【裁判全文】
臺灣雲林地方法院刑事判決              98年度簡上字第27號
上  訴  人
即  被  告  乙○○
上列上訴人即被告因侵占案件，不服本院98年度港簡字第9 號中
華民國98年2 月23日第一審判決（聲請簡易判決處刑書案號：97
年度偵緝字第302 號），提起上訴，本院管轄之第二審合議庭判
決如下：
    主  文
上訴駁回。
乙○○緩刑貳年，並於民國玖拾捌年陸月貳拾玖日前，向被害人
甲○○支付新臺幣壹萬元，於民國玖拾捌年柒月貳拾玖日前，向
被害人甲○○支付新臺幣壹萬元。
    事  實
一、乙○○於民國97年3 月21日晚上8 時36分許，在嘉義市○區
    ○○里○○路713 號「兜風機車出租店」，向該店負責人甲
    ○○，以每日租金新臺幣（下同）350 元之代價，承租車牌
    號碼9GB-981 號重型機車1 部，約定當日還車。詎竟基於為
    自己不法所有之意圖，以變易持有為所有之犯意，將該機車
    侵占入己，經甲○○多次催討，仍拒不歸還。嗣因甲○○報
    警處理，方循線查獲。
二、案經甲○○訴由雲林縣警察局臺西分局報告臺灣雲林地方法
    院檢察署檢察官偵查後聲請以簡易判決處刑。
    理  由
一、上揭犯罪事實，業據被告乙○○於偵查及本院審理時坦承不
    諱，核與證人即被害人甲○○於97年7 月28日警詢中證述情
    節相符，並有兜風機車租賃定型化契約書影本、中華郵政掛
    號郵件收件回執影本及被告之駕駛執照影本各1 紙附卷可稽
    ，是被告自白與積極證據相符，可以採信。本件事證明確，
    被告侵占機車之犯行應堪認定。
二、核被告乙○○所為，係犯刑法第335 條第1 項之侵占罪。
三、被告上訴意旨略以：已與被害人和解並約定分期支付和解金
    ，請念及初犯並已和解，給予緩刑等語。
四、原審判決以被告罪證明確，審酌被告所侵占之機車已因騎至
    臺中市火車站停放而遺失，無法歸還被害人，且被告迄未賠
    償被害人損失，又其前未曾因故意犯罪受有期徒刑以上刑之
    宣告，有臺灣高等法院被告前案紀錄表在卷可憑等一切情狀
    ，依刑事訴訟法第449 條第1 項前段、第454 條第2 項，刑
    法第335 條第1 項、第41條第1 項前段，刑法施行法第1 條
    之1 第1 項、第2 項前段規定，判處被告有期徒刑2 月，並
    諭知易科罰金之折算標準，認事用法均無違誤，量刑亦堪稱
    妥適。從而，被告既非指摘原判決有何不當或違法，其提起
    上訴自無理由，應予駁回。
五、又被告上訴請求給予緩刑之宣告，本院審酌被告前無任何前
    科，未曾受有期徒刑以上刑之宣告，有臺灣高等法院被告前
    案紀錄表1 份附卷可參，其於犯罪後自偵查起至本院審理終
    結止時均坦承犯行，且已與被害人甲○○達成和解，約定分
    期賠償被害人所受損失，有和解書1 份在卷可佐，目前亦已
    賠償2 期合計20,000元，僅餘2 期20,000元尚未賠償，顯見
    被告已有悔悟之心，是認被告經此罪刑之宣告後，當知所警
    惕，信無再犯之虞，故認對被告所處之刑以暫不執行為適當
    ，併予宣告緩刑2 年，以啟自新，並命被告應於民國98年6
    月29日前，向被害人支付10,000元，於98年7 月29日前，再
    向被害人支付10,000元。
據上論斷，應依刑事訴訟法第455 條之1 第1 項、第3 項、第36
8 條、第373 條，刑法第74條第1 項第1 款、第2 項第3 款，判
決如主文。
本案經檢察官江柏青到庭執行職務。
中    華    民    國    98    年    6     月    15    日
                  刑事第六庭  審判長法  官  廖國勝
                                    法  官  黃楹榆
                                    法  官  廖淑華
以上正本證明與原本無異。
本判決不得上訴。
                                    書記官  高培馨
中    華    民    國    98    年    6     月    15    日


司法院資訊處製作；財團法人民間司法改革基金會備份。
